{"present": {"1 Singular": {"Affirmative": "gaibhn\u00edm", "Question": "an ngaibhn\u00edm?", "Negative": "n\u00ed ghaibhn\u00edm"}, "2 Singular": {"Affirmative": "gaibhn\u00edonn t\u00fa", "Question": "an ngaibhn\u00edonn t\u00fa?", "Negative": "n\u00ed ghaibhn\u00edonn t\u00fa"}, "3 Singular": {"Male": {"Affirmative": "gaibhn\u00edonn s\u00e9", "Question": "an ngaibhn\u00edonn s\u00e9?", "Negative": "n\u00ed ghaibhn\u00edonn s\u00e9"}, "Female": {"Affirmative": "gaibhn\u00edonn s\u00ed", "Question": "an ngaibhn\u00edonn s\u00ed?", "Negative": "n\u00ed ghaibhn\u00edonn s\u00ed"}}, "1 Plural": {"Compressed": {"Affirmative": "gaibhn\u00edmid", "Question": "an ngaibhn\u00edmid?", "Negative": "n\u00ed ghaibhn\u00edmid"}, "Extended": {"Affirmative": "gaibhn\u00edonn muid", "Question": "an ngaibhn\u00edonn muid?", "Negative": "n\u00ed ghaibhn\u00edonn muid"}}, "2 Plural": {"Affirmative": "gaibhn\u00edonn sibh", "Question": "an ngaibhn\u00edonn sibh?", "Negative": "n\u00ed ghaibhn\u00edonn sibh"}, "3 Plural": {"Affirmative": "gaibhn\u00edonn siad", "Question": "an ngaibhn\u00edonn siad?", "Negative": "n\u00ed ghaibhn\u00edonn siad"}, "Passive": {"Affirmative": "gaibhn\u00edtear", "Question": "an ngaibhn\u00edtear?", "Negative": "n\u00ed ghaibhn\u00edtear"}}, "future": {"1 Singular": {"Affirmative": "gaibhneoidh m\u00e9", "Question": "an ngaibhneoidh m\u00e9?", "Negative": "n\u00ed ghaibhneoidh m\u00e9"}, "2 Singular": {"Affirmative": "gaibhneoidh t\u00fa", "Question": "an ngaibhneoidh t\u00fa?", "Negative": "n\u00ed ghaibhneoidh t\u00fa"}, "3 Singular": {"Male": {"Affirmative": "gaibhneoidh s\u00e9", "Question": "an ngaibhneoidh s\u00e9?", "Negative": "n\u00ed ghaibhneoidh s\u00e9"}, "Female": {"Affirmative": "gaibhneoidh s\u00ed", "Question": "an ngaibhneoidh s\u00ed?", "Negative": "n\u00ed ghaibhneoidh s\u00ed"}}, "1 Plural": {"Compressed": {"Affirmative": "gaibhneoimid", "Question": "an ngaibhneoimid?", "Negative": "n\u00ed ghaibhneoimid"}, "Extended": {"Affirmative": "gaibhneoidh muid", "Question": "an ngaibhneoidh muid?", "Negative": "n\u00ed ghaibhneoidh muid"}}, "2 Plural": {"Affirmative": "gaibhneoidh sibh", "Question": "an ngaibhneoidh sibh?", "Negative": "n\u00ed ghaibhneoidh sibh"}, "3 Plural": {"Affirmative": "gaibhneoidh siad", "Question": "an ngaibhneoidh siad?", "Negative": "n\u00ed ghaibhneoidh siad"}, "Passive": {"Affirmative": "gaibhneofar", "Question": "an ngaibhneofar?", "Negative": "n\u00ed ghaibhneofar"}}, "past": {"1 Singular": {"Affirmative": "ghaibhnigh m\u00e9", "Question": "ar ghaibhnigh m\u00e9?", "Negative": "n\u00edor ghaibhnigh m\u00e9"}, "2 Singular": {"Affirmative": "ghaibhnigh t\u00fa", "Question": "ar ghaibhnigh t\u00fa?", "Negative": "n\u00edor ghaibhnigh t\u00fa"}, "3 Singular": {"Male": {"Affirmative": "ghaibhnigh s\u00e9", "Question": "ar ghaibhnigh s\u00e9?", "Negative": "n\u00edor ghaibhnigh s\u00e9"}, "Female": {"Affirmative": "ghaibhnigh s\u00ed", "Question": "ar ghaibhnigh s\u00ed?", "Negative": "n\u00edor ghaibhnigh s\u00ed"}}, "1 Plural": {"Compressed": {"Affirmative": "ghaibhn\u00edomar", "Question": "ar ghaibhn\u00edomar?", "Negative": "n\u00edor ghaibhn\u00edomar"}, "Extended": {"Affirmative": "ghaibhnigh muid", "Question": "ar ghaibhnigh muid?", "Negative": "n\u00edor ghaibhnigh muid"}}, "2 Plural": {"Affirmative": "ghaibhnigh sibh", "Question": "ar ghaibhnigh sibh?", "Negative": "n\u00edor ghaibhnigh sibh"}, "3 Plural": {"Compressed": {"Affirmative": "ghaibhnigh siad", "Question": "ar ghaibhnigh siad?", "Negative": "n\u00edor ghaibhnigh siad"}, "Extended": {"Affirmative": "ghaibhn\u00edodar", "Question": "ar ghaibhn\u00edodar?", "Negative": "n\u00edor ghaibhn\u00edodar"}}, "Passive": {"Affirmative": "gaibhn\u00edodh", "Question": "ar gaibhn\u00edodh?", "Negative": "n\u00edor gaibhn\u00edodh"}}, "condi": {"1 Singular": {"Affirmative": "ghaibhneoinn", "Question": "an ngaibhneoinn?", "Negative": "n\u00ed ghaibhneoinn"}, "2 Singular": {"Affirmative": "ghaibhneof\u00e1", "Question": "an ngaibhneof\u00e1?", "Negative": "n\u00ed ghaibhneof\u00e1"}, "3 Singular": {"Male": {"Affirmative": "ghaibhneodh s\u00e9", "Question": "an ngaibhneodh s\u00e9?", "Negative": "n\u00ed ghaibhneodh s\u00e9"}, "Female": {"Affirmative": "ghaibhneodh s\u00ed", "Question": "an ngaibhneodh s\u00ed?", "Negative": "n\u00ed ghaibhneodh s\u00ed"}}, "1 Plural": {"Compressed": {"Affirmative": "ghaibhneoimis", "Question": "an ngaibhneoimis?", "Negative": "n\u00ed ghaibhneoimis"}, "Extended": {"Affirmative": "ghaibhneodh muid", "Question": "an ngaibhneodh muid?", "Negative": "n\u00ed ghaibhneodh muid"}}, "2 Plural": {"Affirmative": "ghaibhneodh sibh", "Question": "an ngaibhneodh sibh?", "Negative": "n\u00ed ghaibhneodh sibh"}, "3 Plural": {"Compressed": {"Affirmative": "ghaibhneoid\u00eds", "Question": "an ngaibhneoid\u00eds?", "Negative": "n\u00ed ghaibhneoid\u00eds"}, "Extended": {"Affirmative": "ghaibhneodh siad", "Question": "an ngaibhneodh siad?", "Negative": "n\u00ed ghaibhneodh siad"}}, "Passive": {"Affirmative": "ghaibhneofa\u00ed", "Question": "an ngaibhneofa\u00ed?", "Negative": "n\u00ed ghaibhneofa\u00ed"}}, "imper": {"1 Singular": {"Affirmative": "gaibhn\u00edm!", "Negative": "n\u00e1 gaibhn\u00edm!"}, "2 Singular": {"Affirmative": "gaibhnigh!", "Negative": "n\u00e1 gaibhnigh!"}, "3 Singular": {"Male": {"Affirmative": "gaibhn\u00edodh s\u00e9!", "Negative": "n\u00e1 gaibhn\u00edodh s\u00e9!"}, "Female": {"Affirmative": "gaibhn\u00edodh s\u00ed!", "Negative": "n\u00e1 gaibhn\u00edodh s\u00ed!"}}, "1 Plural": {"Compressed": {"Affirmative": "gaibhn\u00edmis!", "Negative": "n\u00e1 gaibhn\u00edmis!"}, "Extended": {"Affirmative": "gaibhn\u00edodh muid!", "Negative": "n\u00e1 gaibhn\u00edodh muid!"}}, "2 Plural": {"Affirmative": "gaibhn\u00edg\u00ed!", "Negative": "n\u00e1 gaibhn\u00edg\u00ed!"}, "3 Plural": {"Compressed": {"Affirmative": "gaibhn\u00edd\u00eds!", "Negative": "n\u00e1 gaibhn\u00edd\u00eds!"}, "Extended": {"Affirmative": "gaibhn\u00edodh siad!", "Negative": "n\u00e1 gaibhn\u00edodh siad!"}}, "Passive": {"Affirmative": "gaibhn\u00edtear!", "Negative": "n\u00e1 gaibhn\u00edtear!"}}, "pastConti": {"1 Singular": {"Affirmative": "ghaibhn\u00ednn", "Question": "an ngaibhn\u00ednn?", "Negative": "n\u00ed ghaibhn\u00ednn"}, "2 Singular": {"Affirmative": "ghaibhn\u00edte\u00e1", "Question": "an ngaibhn\u00edte\u00e1?", "Negative": "n\u00ed ghaibhn\u00edte\u00e1"}, "3 Singular": {"Male": {"Affirmative": "ghaibhn\u00edodh s\u00e9", "Question": "an ngaibhn\u00edodh s\u00e9?", "Negative": "n\u00ed ghaibhn\u00edodh s\u00e9"}, "Female": {"Affirmative": "ghaibhn\u00edodh s\u00ed", "Question": "an ngaibhn\u00edodh s\u00ed?", "Negative": "n\u00ed ghaibhn\u00edodh s\u00ed"}}, "1 Plural": {"Compressed": {"Affirmative": "ghaibhn\u00edmis", "Question": "an ngaibhn\u00edmis?", "Negative": "n\u00ed ghaibhn\u00edmis"}, "Extended": {"Affirmative": "ghaibhn\u00edodh muid", "Question": "an ngaibhn\u00edodh muid?", "Negative": "n\u00ed ghaibhn\u00edodh muid"}}, "2 Plural": {"Affirmative": "ghaibhn\u00edodh sibh", "Question": "an ngaibhn\u00edodh sibh?", "Negative": "n\u00ed ghaibhn\u00edodh sibh"}, "3 Plural": {"Compressed": {"Affirmative": "ghaibhn\u00edd\u00eds", "Question": "an ngaibhn\u00edd\u00eds?", "Negative": "n\u00ed ghaibhn\u00edd\u00eds"}, "Extended": {"Affirmative": "ghaibhn\u00edodh siad", "Question": "an ngaibhn\u00edodh siad?", "Negative": "n\u00ed ghaibhn\u00edodh siad"}}, "Passive": {"Affirmative": "ghaibhn\u00edt\u00ed", "Question": "an ngaibhn\u00edt\u00ed?", "Negative": "n\u00ed ghaibhn\u00edt\u00ed"}}, "subj": {"1 Singular": {"Affirmative": "go ngaibhn\u00ed m\u00e9", "Negative": "n\u00e1r ghaibhn\u00ed m\u00e9"}, "2 Singular": {"Affirmative": "go ngaibhn\u00ed t\u00fa", "Negative": "n\u00e1r ghaibhn\u00ed t\u00fa"}, "3 Singular": {"Male": {"Affirmative": "go ngaibhn\u00ed s\u00e9", "Negative": "n\u00e1r ghaibhn\u00ed s\u00e9"}, "Female": {"Affirmative": "go ngaibhn\u00ed s\u00ed", "Negative": "n\u00e1r ghaibhn\u00ed s\u00ed"}}, "1 Plural": {"Compressed": {"Affirmative": "go ngaibhn\u00edmid", "Negative": "n\u00e1r ghaibhn\u00edmid"}, "Extended": {"Affirmative": "go ngaibhn\u00ed muid", "Negative": "n\u00e1r ghaibhn\u00ed muid"}}, "2 Plural": {"Affirmative": "go ngaibhn\u00ed sibh", "Negative": "n\u00e1r ghaibhn\u00ed sibh"}, "3 Plural": {"Affirmative": "go ngaibhn\u00ed siad", "Negative": "n\u00e1r ghaibhn\u00ed siad"}, "Passive": {"Affirmative": "go ngaibhn\u00edtear", "Negative": "n\u00e1r ghaibhn\u00edtear"}}, "verbal noun": "gaibhni\u00fa", "verbal adjective": "gaibhnithe"}